---
title: "Integración de Shodan y CPE-CVE"
output: 
  html_document:
    css: ./style/styles.css
---
<h2>Objetivo del package</h2>
><p align = "justify">
El objetivo de esta práctica es realizar una consulta a [Shodan](https://www.shodan.io/) sobre equipos que utilicen **Apache** como publicador web o de aplicaciones. Una vez obtenido este dato, se cruza la información con **Nist**, para obtener las potenciales vulnerabilidades que tendrían las plataformas consultadas a través del buscador.
</p>

<h2>Funciones usadas en el package</h2>
><h4 strong>```DescargarFicheros()```</strong></h4>
><p align = "justify">
La función *DescargarFicheros* verifica que exista la ruta donde vamos a guardar el fichero con los datos y posteriormente realiza la descarga y descompresión del mismo. <br> Ejemplo de uso:</p>
```
DescargarFicheros()
```

><h4 strong>```ConsultarShodan()```</strong></h4>
><p align = "justify">
La función *ConsultarShodan* realiza una consulta a [Shodan](https://www.shodan.io/) mediante el uso de API. La consulta llevada a cabo en esta práctica es **apache**. Tratamos de buscar los servidores apacha publicados a en internet y que no ocultan el Header Server. <br> Ejemplo de uso:</p>
```
ConsultarShodan(query)
```

><h4 strong>```ParserShodan()```</strong></h4>
><p align = "justify">
La función *ParserShodan* realiza un parseo de los datos descargados de la consulta a [Shodan](https://www.shodan.io/). Se crea un data frame y luego se eliminan los duplicados devueltos por la consulta. <br> Ejemplo de uso:</p>
```
ParserShodan()
```

><h4 strong>```ParserNVD()```</strong></h4>
><p align = "justify">
La función *ParserNVD* realiza un parseo del documento del *NIST*. Mediante consultas *XPATH* obtenemos los valores necesarios (CVE-CPE) para conseguir el data frame. <br> Ejemplo de uso:</p>
```
ParserNVD()
```

><h4 strong>```UnirDatos(df1, df2)```</strong></h4>
><p align = "justify">
La función *UnirDatos* une los datos de los data frames creados por *ParserShodan* y *ParserNVD*. La relación entre uno y otro es *CPE.product*. Como resultado obtenemos un tercer data frame con los datos listos para explotar.<br> Ejemplo de uso:</p>
```
UnirDatos(df1, df2)
```

><h4 strong>```ContarTotalCVE_CPE(df)```</strong></h4>
><p align = "justify">
La función *ContarTotalCVE_CPE* realiza un conteo del data frame resultante de la función *UnirDatos*. El conteo se lleva a cabo mediente el campo *CPE.product*.<br> Ejemplo de uso:</p>
```
ContarTotalCVE_CPE(df)
```

><h4 strong>```ContarTotalCVEs(df)```</strong></h4>
><p align = "justify">
La función *ContarTotalCVEs* realiza un conteo del data frame resultante de la función *UnirDatos*. El conteo se lleva a cabo mediente el campo *CPE.product*.<br> Ejemplo de uso:</p>
```
ContarTotalCVEs(df)
```

```{r, echo=FALSE, warning=FALSE, message=FALSE}
library("RShodan")
suppressWarnings(library(dplyr, warn.conflicts = FALSE))
cveDF <- ParseNVD2()
shodanDF <- ParserShodan()
joinedDF <- UnirDatos(shodanDF, cveDF)
```

<h2>Gráficas obtenidas mediante el estudio</h2>
<h4>Agrupación de CPE's por CVSS (Score) de CVE</h4>

```{r, echo=FALSE}
GraficarTotalCPEShodanByCVEScore(joinedDF)
```

<h4>Total de CPEs por CVSS (Score)</h4>

```{r, echo=FALSE}
GraficarTotalCPEByCVEScore(cveDF)
```

<h4>Las siguientes gráficas nos muestran el total de CVEs por CVSS y el total de CVEs por año</h4>
```{r, echo=FALSE}
GraficarTotalCVEScore(cveDF)

GraficaTotalCVEsAno(cveDF)
```

<h4>Mediante las IP's y la base de datos se puede geolocalizar las IP y dibujar en plano</h4>
```{r, echo=FALSE}
#PintarMapa(joinedDF)
```
